臺灣臺北地方法院民事簡易判決     
                                   111年度北簡字第9058號
原      告  李旻祥

訴訟代理人  林宏都律師
            蔡穎瑩律師
被      告  許筱微
            蘇郁凱
上列當事人間請求損害賠償事件，經本院刑事庭移送前來，本院
於民國111年12月6日言詞辯論終結，判決如下：
    主      文
被告乙○○、丙○○應分別給付原告新臺幣壹萬元，及自民國一一○
年六月二十九日起至清償日止，按年息百分之五計算之利息。
原告其餘之訴駁回。
訴訟費用由被告乙○○、丙○○負擔。
本判決原告勝訴部分得假執行。但被告乙○○、丙○○如分別以新臺
幣壹萬元為原告預供擔保，得免為假執行。
原告其餘假執行之聲請駁回。
    事實及理由
壹、程序方面：
    原告原起訴請求乙○○、丙○○、王翊鈞連帶給付原告新臺幣（
    下同）30萬元，及自起訴狀繕本送達翌日起至清償日止，按
    年息5%計算之利息（見本院110年度附民字第446號卷，下稱
    附民卷，第7頁）。嗣原告與王翊鈞於民國111年1月27日以1
    萬元調解成立（見附民卷第35至36頁），原告於同年8月30
    日減縮為請求被告乙○○、丙○○各給付原告10萬元，及自起訴
    狀繕本送達翌日起至清償日止，按年息5%計算之利息（見本
    院卷第57頁），為民事訴訟法第255條第1項第3款所許，合
    先敘明。
貳、實體方面：
一、原告主張：乙○○、丙○○、王翊鈞於108年9月27日22時許，在
    新北市○○區○○路00號東北燒烤店內恐嚇原告，王翊鈞更當場
    掌摑原告之臉頰，使原告心生畏懼，時常擔憂會遭受乙○○、
    丙○○、王翊鈞對原告名譽及人身自由造成危害，致原告精神
    上受有莫大之痛苦，為此依民法第184條第1項前段、第195
    條第1項規定，請求被告乙○○、丙○○賠償原告精神慰撫金各1
    0萬元等語。並聲明：㈠被告乙○○、丙○○應各給付原告10萬元
    ，及自起訴狀繕本送達翌日起至清償日止，按年息5%計算之
    利息。㈡願供擔保請准宣告假執行。
二、被告辯稱：被告只是說話口氣比較重，原告沒有心生恐懼，
    原告沒有精神上之損害，不得請求被告賠償等語。並聲明：
    原告之訴駁回。
三、經查，乙○○委託甲○○裝修門牌號碼臺北市○○區○○路000巷00
    號3樓之2房屋，因施工不符期待，即找其男友丙○○及友人王
    翊鈞協助一同向甲○○要求工程款項之損害賠償，乙○○、丙○○
    、王翊鈞於108年9月27日22時許，由乙○○以談判工程事宜為
    由邀約甲○○至咖啡館，嗣一行人至新北市○○區○○路00號東北
    燒烤店用餐，席間乙○○指控甲○○曾對其為猥褻行為，甲○○否
    認且無意願就工程款項或猥褻行為賠償乙○○等人，乙○○、丙○○及王翊鈞即共同基於恐嚇危害安全之犯意，由王翊鈞當場
    向甲○○恫稱要將甲○○的相片影印張貼於網路及甲○○居住之社
    區，並掌摑甲○○之臉頰，乙○○及丙○○則稱要甲○○拿出錢來等
    語，而共同以此加害生命、身體及名譽之方式恐嚇甲○○，使
    甲○○因此心生畏懼，而生危害於甲○○之安全之事實，經本院
    刑事庭認定屬實，刑事部分乙○○、丙○○、王翊鈞因而被依恐
    嚇危害安全罪各判處拘役55日確定，經本院調閱本院111年
    度簡字第388號刑事卷宗查閱屬實，並有本院111年度簡字第
    388號刑事簡易判決、本院111年度簡上字第72號刑事判決附
    卷可稽（見附民卷第53至57頁、本院卷第61至74頁），自堪
    信上開事實為真實。
四、按因故意或過失，不法侵害他人之權利者，負損害賠償責任
    ；不法侵害他人之身體、健康、名譽、自由、信用、隱私、
    貞操，或不法侵害其他人格法益而情節重大者，被害人雖非
    財產上之損害，亦得請求賠償相當之金額。民法第184 條第
    1項前段、第195條第1項前段分別定有明文。再按不法侵害
    他人之人格權，被害人受有非財產上損害，請求加害人賠償
    相當金額之慰撫金時，法院對於慰撫金之量定，應斟酌實際
    加害情形、所造成之影響、被害人所受精神上痛苦之程度、
    雙方之身分、地位、經濟狀況及其他各種情形，以核定相當
    之數額（最高法院47年台上字第1221號、51年台上字第223 
    號、76年台上字第1908號判例可資參照）。本院審酌被
    告於上開時地所為恐嚇危害安全之行為，致原告心生畏懼，
    原告之精神確受有痛苦，並考量本院刑事庭勘驗原告提供之
    錄音檔案如附件所示勘驗結果之對話內容（見本院111年度
    簡字第388號刑事卷第137至140頁、本院卷第64至66頁），
    並斟酌兩造自陳之學經歷、收入狀況及經濟條件（見本院卷
    第29頁、第57至58頁）等一切情狀，認本件原告請求被告乙○○、丙○○賠償之精神慰撫金分別以1萬元為適當。原告逾此
    部分之請求，則屬無據。
五、末按給付無確定期限者，債務人於債權人得請求給付時，經
    其催告而未為給付，自受催告時起，負遲延責任；遲延之債
    務，以支付金錢為標的者，債權人得請求依法定利率計算之
    遲延利息；應付利息之債務，其利率未經約定，亦無法律可
    據者，週年利率為百分之五，民法第229條第2項、第233條
    第1項前段、第203條分別定有明文。本件原告請求被告給付
    損害賠償有理由者，屬於金錢債務，且未定期限，是原告請
    求被告給付自起訴狀繕本送達翌日即110年6月29日起至清償
    日止，按年息5%計算之法定遲延利息，亦屬有據。　　　
六、從而，原告依侵權行為之法律關係，請求被告乙○○、丙○○各
    給付原告1萬元，及均自110年6月29日起至清償日止按年息5
    %計算之利息之範圍內，為有理由，應予准許。原告逾此部
    分之請求，為無理由，應予駁回。
七、本判決原告勝訴部分係就民事訴訟法第427條訴訟適用簡易
    程序所為被告敗訴之判決，依同法第389條第1項第3款規定
    ，應依職權宣告假執行。本院並依同法第392條第2項規定，
    依職權宣告被告如預供擔保，得免為假執行。至原告敗訴部
    分，其假執行之聲請，因訴之駁回已失所依據，應併予駁回
    。
八、本件為判決之基礎已臻明確，兩造其餘陳述，經審酌後，認
    均與本件之結論無礙，爰不再一一論述，附此敘明。　　
九、結論：本件原告之訴為一部有理由，一部無理由，依民事訴
    訟法第79條、第85條第1項，判決如主文。本件係刑事附帶
    民事訴訟，由刑事合議庭裁定移送民事庭之事件，依刑事訴
    訟法第504條第2項之規定，免納裁判費，本件訴訟費用額，
    確定如後附計算書所示金額。
中　　華　　民　　國　　111 　年　　12　　月　　20　　日
                  臺灣臺北地方法院臺北簡易庭
                                      法　官　羅富美
計  算  書：
項        目              金  額（新臺幣）    備    註
第一審裁判費                   0元            免徵裁判費
合        計                   0元　　　　　　　　　　　　　　　　　　　
以上判決正本係照原本作成。
如不服本判決，應於判決送達後20日內向本庭（臺北市重慶南路
1段126巷1號）提出上訴狀（須按他造當事人之人數附繕本）。
中　　華　　民　　國　　111 　年　　12　　月　　20　　日
                    　                書記官　陳鳳瀴　　
附件：
⑴勘驗標的檔案名稱：告證2-恐嚇錄音
　發生時間：108年9月27日22時許。
  地點：新北市○○區○○路00號之東北燒烤店。
王翊鈞：因為有些截圖都有在啦。 柯閔中：有啊，這都證據啊這都證據啊。 王翊鈞：可是，現在你先聽我講，小何我跟你講，今天如果假設我從明天開始我就把他的大頭照，齁，跟那個啦，截圖證據全部列印，齁，叫年輕人的年輕人，他們都有帶年輕人，叫年輕人的年輕人去你的社區，印一百張每一戶都貼，看你以後要不要做人，爆料公社，爆料公社那裡貼，你要不要做人，你再不承認嘛，不能這樣子啦，大家十幾年的朋友，我可以搞得你身敗名裂嘛，甚至他媽幹你娘我叫年輕人他媽的修理你啦，傷害而已啦。 柯閔中：你就是委託這個王老闆？ 王翊鈞：沒有啦，小黑小黑。 柯閔中：就是我覺得0K啦，他也是滿懂明事理的人，他是明事理的。 乙○○：對啊，我找個明事理的人對不對，吵得有理喔。 柯閔中：對對對。 乙○○：那就沒有道理… 柯閔中：我們都是啦，我們都是啦。 乙○○：我也可以接受啦。 柯閔中：對，那今天因為工程的事情衍生到這遭，我真的嚇一跳。 乙○○：我跟你講，沒有沒有沒有，這是我工程簽下幾個禮拜後出現的…那我問你不覺得很奇怪嗎？我問你不覺得很奇怪，你今天來…我是一個女人，我就覺得一個很大的問號，我找他那麼單純，就是為了這種事情，沒有別的事情，我要請那麼多人出來幫我喬…我把這個人當朋友，我爸當初叫我不要給他做，我覺得是朋友，叫我不要給他做，我要不要做人，不管我要給他做。中間讓我不舒服就算了，當著我男朋友面，第一次要抓狂，沒關係我男朋友不會生氣就算了…我這一巴掌沒下去不代表我可以算了，我是忍，忍在哪？因為我把他當朋友，出國那件事情當著我跟男朋友的面前這樣講話，我已經直接講了，他很不爽他說我沒有告訴他…我房子堅持要給他做，一個禮拜後發生這種事情讓我整個爆炸，在我房間…半夜耶… 丙○○：我後面找我朋友來，我們就現場看，你來含扣沒有關係啦，我松山大安都有人啦，我不怕你… 柯閔中：你們有理就站得住。 
⑵勘驗標的檔案名稱：告證2-恐嚇錄音（含打巴掌聲音）
丙○○：我跟你吵工程你不給嘛。 王翊鈞：好，我們不要講工程了。 丙○○：對，現在這條丟臉的事情你他媽全部推到酒上面 乙○○：吵工程沒關係。 甲○○：我不是要推。 王翊鈞：所以你不承認？那不承認的話去告法院，檢察官會調你們倆的通聯，調出來，那你也不用做人了，我叫年輕人每天到你社區都貼，你都不用做人了，懂嗎？（小聲咚一聲）懂不懂？怎樣，不高興喔？ 
⑶勘驗標的檔案名稱：告證5錄音
乙○○：反正現在已經這樣了，這些人都是要錢的，我們很明顯的，我們出來就是一定要錢的，你就看要多少錢，我覺得喊一喊就算了。 甲○○：那一天的狀況，是我狀況外，然後我也是神智不清的狀況外，如果今天真的調查出來是我有問題的話，我相信這些紀錄去調一定都調的出來 乙○○：你說你有問題甚麼，測謊沒過，你現在要玩測謊嘛。 甲○○：不是玩測謊。 乙○○：你要走測謊OKAY啊 甲○○：因為這是一個問號 乙○○：一個問號沒關係啊那我們就走測謊嘛，你就是沒有，你要跟我承認，那你現在，好，不覺得就是要跟我道歉或是怎麼回事，你要經過測謊OKAY啊，那我們就測謊。 丙○○：今天吵裝潢你不給嘛，對不對，我跟你吵裝潢你不給，這條跟你要你也不要是不是，你不要什麼都裝做酒啦。 乙○○：然後抽啦，忘記啦。 丙○○：大家就算喝醉啦，我也不會這樣對人家啦，為什麼你會？你跟我解釋一下啦。 乙○○：你為什麼會對我這樣做真的不懂。 丙○○：不是你跟我們講過會酒後亂性，你就可以這樣對我馬子這樣子，你當她什麼，你當我什麼。 乙○○：當著我們倆的面然後說什麼夢到跟我打砲，我男朋友剛剛吐你，他超生氣的，我們倆就算了，簽約一個禮拜後發生這種事情就算了，我們裝潢搞成這樣子你現在跟我算了。